臺灣屏東地方法院刑事判決　　　　　　　100年度易字第606號
公　訴　人　臺灣屏東地方法院檢察署檢察官
被　　　告　蔡美麗
上列被告因竊盜案件，經檢察官提起公訴（100 年度偵字第2314
號），本院判決如下：
    主  文
蔡美麗犯竊盜罪，累犯，處有期徒刑壹年貳月。
    事  實
一、蔡美麗前因竊盜案件，經本院以97年度簡字第349 號判決判
    處有期徒刑6 月確定，於民國97年10月31日執行完畢。詎猶
    不知悔改，竟意圖為自己不法之所有，基於竊盜之犯意，於
    99年11月14日上午7 時40分許，在屏東縣林邊鄉之中林市場
    ，趁戴素滿購物之際，徒手竊取戴素滿放在褲子右後方口袋
    內之現金新臺幣（下同）7,000 元得手，旋即搭乘計程車離
    去。嗣因戴素滿發覺上開現金遭竊，遂報警處理，經警調閱
    上開市場之監視錄影畫面，而循線查悉上情。
二、案經戴素滿告訴屏東縣政府警察局東港分局報告臺灣屏東地
    方法院檢察署檢察官偵查起訴。
    理  由
壹、證據能力方面
    本判決下列所引用被告蔡美麗以外之人於審判外之陳述及相
    關書證等，檢察官、被告於準備程序中均不爭執其證據能力
    （見本院卷第21頁背面），本院亦查無有違法取證之情，本
    院因而認以之作為證據應屬適當，自均有證據能力，先予敘
    明。
貳、實體方面
一、訊據被告固坦承其有於99年11月14日上午7 時40分許，在屏
    東縣林邊鄉之中林市場購物之事實（見本院卷第21頁背面、
    第22、41頁），惟矢口否認有上開竊盜犯行，辯稱：其無竊
    取告訴人戴素滿之現金云云（見本院卷第21頁背面）。
二、經查：
  (一)被告於本院審理時已自承其有於99年11月14日上午7 時40分
    許至屏東縣林邊鄉之中林市場，並與告訴人在同一攤位購物
    （見本院卷第21頁背面、第22、41頁），並有監視錄影翻拍
    照片2 張在卷可稽（見警卷第15頁），被告上開自白，應屬
    有據；而證人即告訴人於本院審理時則證稱其於99年11月14
    日出門時，就把現金7,000 元放在其褲子右後方口袋內，並
    直接到上開市場的攤位購物，其購物時，被告就在其左邊而
    已，其右邊並無人，後來被告離開就喊說錢不見了，此時其
    再檢查自己的口袋，才發現其上開現金被扒走不見了等語甚
    詳（見本院卷第40至41頁），核與其於偵訊時所證遭竊一節
    相符（見偵查卷第21、22頁），並有指認犯罪嫌疑人紀錄表
    1 份在卷可憑（見警卷第14頁），參之卷附本院99年度易字
    第1146號判決、97年度簡字第349 號判決、94年度簡字第68
    74號、93年度簡字第331 號判決各1 份（見本院卷第26至34
    頁），被告有於傳統市場扒竊他人財物之習性，且確實擁有
    從他人衣物、褲子之口袋進行扒竊之技巧，而本案告訴人遭
    竊之地點亦為傳統市場，誠與被告上開竊盜慣行如出一轍，
    再者，告訴人購物時身旁既僅有被告一人，且其等相距甚近
    ，被告自得再利用其犯罪技巧，透過伸長手臂之方式，由告
    訴人之右後方口袋取出告訴人所有之上開現金，可見被告有
    於99年11月14日上午7 時40分許，在上開市場，徒手竊取告
    訴人放在褲子右後方口袋內之上開現金得手；至被告固辯稱
    在攤位時仍有其他人在旁邊，並無證據證明為其所偷，且其
    錢亦不見云云（見本院卷第21頁背面、第41頁），除被告所
    辯其無竊取告訴人上開現金云云，因與本院上開認定不符，
    而為本院所不採外，雖證人即告訴人於本院審理時證稱在攤
    位時仍有另一人等語（見本院卷第40頁、第40頁背面），然
    其亦證稱該第三人乃係位於被告之左邊，且該第三人亦比其
    及被告先離開等語明確（見本院卷第40頁背面），則在告訴
    人與該第三人間間隔一人（即被告）之身距之情下，該第三
    人殊無可能伸長手臂越過被告之背部而由告訴人之褲子右後
    方口袋竊取上開現金，況且，被告於偵訊時已自認其係搭乘
    計程車離去上開市場（見偵查卷第21頁），並有監視錄影翻
    拍照片1 張存卷可參（見警卷第15頁），益徵被告當日於上
    開市場時，其所有之現金並無遭他人竊取，否則被告豈有車
    資搭乘計程車？被告在上開市場喊說其錢不見云云，應屬混
    淆大眾視聽之詞，以遮掩其上開竊盜犯行，被告上開所辯，
    誠屬卸責之詞，不足採信。
  (二)綜上，本案事證明確，被告犯行洵堪認定，應依法論科。
三、核被告所為，係犯刑法第320 條第1 項之竊盜罪。其有如事
    實欄所示之前案紀錄，於97年10月31日執行完畢乙節，有臺
    灣高等法院被告前案紀錄表1 份在卷可憑（見本院卷第11、
    12頁），其於有期徒刑執行完畢後5 年內，故意再犯本件有
    期徒刑以上之罪，為累犯，應依刑法第47條第1 項之規定，
    加重其刑。爰審酌被告不思正途謀生，竟一逞私慾，竊取告
    訴人辛勞賺得之財物，所為非是，犯後猶砌詞飾卸，不知悔
    改，亦未賠償告訴人所受之損害，暨其犯罪之手段、素行、
    竊得財物之金額等一切情狀，量處如主文所示之刑，以示懲
    儆。
據上論斷，應依刑事訴訟法第299 條第1 項前段，刑法第320 條
第1 項、第47條第1 項，刑法施行法第1 條之1 第1 項、第2 項
前段，判決如主文。
本案經檢察官潘國威到庭執行職務。
中    華    民    國   100    年    8     月    15    日
                  刑事第三庭    審判長法  官  張世賢
                                      法  官  陳茂亭
                                      法  官  許嘉仁
以上正本證明與原本無異。
如不服本判決應於收受判決後10日內向本院提出上訴書狀，並
應敘述具體理由；其未敘述上訴理由者，應於上訴期間屆滿後
20日內向本院補提理由書（均須按他造當事人之人數附繕本）
「切勿逕送上級法院」。
中    華    民    國   100    年    8     月    15    日
                                書記官  溫訓暖
附錄本案論罪科刑之法條：
中華民國刑法第320條第1項
中華民國刑法第320條
（普通竊盜罪、竊佔罪）
意圖為自己或第三人不法之所有，而竊取他人之動產者，為竊盜
罪，處5  年以下有期徒刑、拘役或 5 百元以下罰金。
意圖為自己或第三人不法之利益，而竊佔他人之不動產者，依前
項之規定處斷。
前二項之未遂犯罰之。